【裁判字號】    89,易,2280
【裁判日期】    891122
【裁判案由】    傷害等
【裁判全文】
臺灣臺北地方法院刑事判決                        八十九年度易字第二二八號
    公  訴  人  臺灣臺北地方法院檢察署檢察官
    被      告  乙○○○
右列被告因傷害等案件，經檢察官聲請簡易判決處刑（八十九年度偵字第九八一一號
），本院認應依通常程序審理，本院判決如左：
    主  文
乙○○○傷害人之身體，處有期徒刑參月，如易科罰金，以參佰元折算壹日。
    事  實
一、乙○○○於民國八十九年五月十一日上午十時四十分許，搭乘陳建宏之機車，因
    未戴安全帽，行經台北市○○路○段中強公園前人行道上，為女警甲○○及丙○○二人攔車盤查，乙○○○因不服依法執行勤務之二女警之取締，竟基於妨害公
    務及傷害之故意，先動手妨害甲○○執行開立舉發違反道路交通管理事件通知單
    之公務，復以口咬傷甲○○及前往支援之丙○○，致甲○○受有右手擦傷、左手
    擦傷、左前臂瘀血、左腕瘀血等傷害，丙○○則受有右上臂擦傷瘀血等傷害，而
    對於依法執行職務之警員施強暴。
二、案經甲○○及丙○○訴請台北市政府警察局信義分局報請臺灣臺北地方法院檢察
    署檢察官偵查起訴。
    理  由
一、訊據被告對於右揭時地，為脫免臨檢而施暴咬傷警察等情坦承不諱，核與證人甲○○及丙○○之到庭指訴及書面報告情節相符，復有驗傷診斷書二張在卷可証。
    被告雖辯稱：係因甲○○以手勒住其頸，其為脫困始咬傷警員云云，惟查，經本
    院當庭勘驗證人甲○○之右手腕及左手前臂外側有咬傷之瘀痕，其手臂之內側並
    無受傷之情形，核與被告所述證人甲○○以手臂勒其頸，其咬傷證人應係手臂內
    側之情節，並不相符，證人丙○○亦到庭證稱其前往支援甲○○，因被告要打甲○○，其要將被告抱開時，竟為被告咬傷等情（見本院八十九年十一月八日審判
    筆錄），並經本院當庭勘驗證人丙○○係右手上臂內側有齒痕瘀傷（見前揭筆錄
    ），則被告所辯係基於防衛始施暴云云，尚難採信。次查，被告雖曾於警訊中陳
    稱其精神異常，當時神志不清云云，惟經證人甲○○到庭證稱被告當時對話精神
    狀況正常，嗣到派出所其欲提出告訴時，始自稱精神狀況異常等語明確（見前揭
    筆錄），而被告亦自陳其當時係為替陳建宏求情，請警察不要開立罰單，始衍生
    本案等語（見前揭筆錄），則其當時之意識尚清楚，亦無精神耗弱或心神喪失之
    情形，應可認定。末查，被告於本院開庭時，聽訊及應答均正常，精神狀況良好
    ，僅情緒激動，業據本院勘驗明確（見前揭審判筆錄），被告亦供稱其陳述並無
    問題（見前揭筆錄），則被告於本院審理時，精神況狀良好，得為完全之陳述，
    核無指派輔佐人之必要。本件事證明確，被告犯行洵堪認定。
二、核被告乙○○○所為係犯刑法二百七十七條第一項傷害罪及第一百三十五條第一
    項之妨害公務罪。被告係基於妨害公務及傷害之故意，而為右揭犯行，係屬一行
    為觸犯二罪名，為想像競合犯，依刑法第五十五條之規定，應從較重之傷害罪處
    斷，公訴人認應以牽連犯處斷，容有未洽（七三年十月十一日法七三檢（二）字
    第九九六號函參照）。被告一接續行為傷害甲○○、丙○○二人，為想像競合犯
    ，依刑法第五十五條之規定，應從一傷害罪處斷。爰審酌被告犯罪之動機、目的
    、犯罪時所受之刺激、犯罪之手段、被告之品行、智識程度、犯罪所生之損害、
    犯罪後坦承犯行，並當庭向被害人道歉之態度等一切情狀，量處如主文所示之刑
    ，並諭知易科罰金之折算標準，以示懲儆。
據上論斷，應依刑事訴訟法第二百九十九條第一項前段、刑法第二百七十七條第一項
、第一百三十五條第一項、第五十五條、第四十一條，罰金罰鍰提高標準條例第一條
前段，第二條，判決如主文。
本案經檢察官候名皇到庭執行職務
中      華      民      國    八十九    年    十一    月    二十二    日
                                      臺灣臺北地方法院刑事第九庭
                                         法  官    沈君玲
右正本證明與原本無異。
如不服本判決，應於判決送達後十日內向本院提出上訴狀 (應附繕本) ，上訴於
臺灣高等法院。
                                         書記官    傅小茹
中      華      民      國      八十九      年    十一    月  三十    日


司法院資訊處製作；財團法人民間司法改革基金會備份。
